臺灣桃園地方法院刑事判決　　　　　　　 93年度訴字第929號
公　訴　人　臺灣桃園地方法院檢察署檢察官
被　　　告　乙○○　男　22歲.
　　　　　　丙○○
上列被告等因違反槍砲彈藥刀械管制條例等案件，經檢察官提起
公訴（93年度偵字第5844號）及於本院審理時當庭以言詞追加起
訴，本院判決如下：
    主  文
乙○○未經許可，寄藏可發射子彈具有殺傷力之改造玩具手槍，
處有期徒刑壹年肆月，併科罰金新臺幣壹拾伍萬元，罰金如易服
勞役，以銀元參佰元即新臺幣玖佰元折算壹日，扣案仿BERETTA
廠半自動手槍之改造玩具手槍壹支（含彈匣壹個，槍枝管制編號
：0000000000號）沒收；又共同意圖為自己不法之所有，而搶奪
他人之動產，處有期徒刑拾月。應執行有期徒刑貳年，併科罰金
新臺幣壹拾伍萬元，罰金如易服勞役，以銀元參佰元即新臺幣玖
佰元折算壹日，扣案仿BERETTA 廠半自動手槍之改造玩具手槍壹
支（含彈匣壹個，槍枝管制編號：0000000000號）沒收。
丙○○共同意圖為自己不法之所有，而搶奪他人之動產，處有期
徒刑陸月，如易科罰金，以參佰元折算壹日。
    事  實
一、乙○○明知未經許可不得寄藏可發射子彈具有殺傷力之改造
    手槍，竟於民國92年6 月間某日，在其桃園縣桃園市○○○
    街71號住處，未經中央主管機關許可，受綽號「阿正」之不
    詳姓名年籍成年男子之託，代為保管可供發射子彈具有殺傷
    力之仿BRERTTA 廠半自動手槍換裝土造金屬槍管而成之改造
    玩具手槍1 支（含彈匣1 個，槍枝管制編號：0000000000號
    ），並將該支改造玩具手槍藏放於上址房間櫃子內，迄92年
    12月24日下午1 時30分許止。又乙○○與丙○○為夫妻，二
    人共同意圖為自己不法之所有，基於搶奪之犯意聯絡，於92
    年12月23日下午，由乙○○騎駛車號RE6-472 號輕型機車（
    行搶前已先將車牌拔除）搭載丙○○外出，於同日下午4 時
    許，二人騎車沿桃園縣桃園市○○路往三民路方向行駛時，
    適見甲○○獨自行走於路旁，認有機可趁，即乘甲○○不備
    之際，由乙○○下手搶奪甲○○所有之皮包1 個（內有現金
    新臺幣1 千元、
    軍眷證、支票各1 張、存摺1 本及摩托羅拉牌手機1 支），
    得手後隨即將皮包交由丙○○背負，並騎車加速逃逸。嗣於
    92年12月24日下午1 時30分許，為警持搜索票在上址查獲，
    並扣得前揭改造玩具手槍1 支及甲○○遭搶之皮包1 個，而
    查知上情。
二、案經桃園縣政府警察局大園分局報請臺灣桃園地方法院檢察
    署檢察官偵查起訴。
    理  由
一、前揭事實，除被告丙○○有否參與搶奪乙節外，其餘各情業
    據被告乙○○坦承不諱，並經被害人甲○○於警、偵訊中證
    述綦詳，復有本院92年度聲搜字第968 號搜索票影本、桃園
    縣政府警察局大園分局搜索扣押筆錄、扣押物品目錄表、贓
    物認領保管單各1 紙、贓物照片1 張附卷，及仿BERETTA 廠
    半自動手槍之改造玩具手槍1 支扣案可資佐證。而上開扣案
    之槍枝經送請內政部警政署刑事警察局鑑驗結果，認送鑑改
    造手槍，係由仿BERETTA 廠半自動手槍製造之玩具手槍換裝
    土造金屬槍管而成之改造手槍，機械性能良好，可擊發適用
    之子彈，認具殺傷力等情，亦有該局93年1 月12日刑鑑字第
    0920246368號槍彈鑑定書1 份在卷可考，足徵被告乙○○之
    自白確與事實相符。
二、訊據被告丙○○雖矢口否認有共同搶奪之犯行，辯稱：其事
    先並不知道乙○○要搶皮包，其亦未幫乙○○背負皮包云云
    。惟查：
  (一)被告丙○○於本院行準備程序時曾供承：「（對於檢察官起
    訴之犯罪事實有何意見？）我都承認，當時我先生下手搶皮
    包，搶到之後，他交給我背著，是我先生他突然跟我講說要
    搶皮包，他就下手，他搶的時候我就知道了，我也同意。（
    在上次準備程序及警、偵訊中為何都否認？）我先生現在被
    關，我怕我承認之後也會被關，二個小孩會沒有人照顧。」
    等語（見本院93年10月15日準備程序筆錄第3 至4 頁），是
    其嗣後翻異前供而否認犯罪，所辯是否屬實，至有可疑。且
    其於警詢中先辯稱：其有見乙○○突然拉一位女子公事包，
    但回家後便沒有問他，他也沒有說當時搶奪的事情云云（見
    偵字卷第12頁背面），於偵查中則改稱：其不知道乙○○搶
    被害人的皮包，當時其未注意，是回到家中才發現的云云（
    見同上卷第58頁），於本院行準備程序時又翻稱：乙○○將
    皮包交給其後，其有叫乙○○把皮包還給人家，但他沒有理
    會，回家後其有再跟乙○○講說皮包要趕快拿去還，他也沒
    理會，其就沒有再問了云云（見本院93年10月22日準備程序
    筆錄第6 至7 頁），嗣於本院審理時又辯稱：皮包不是其背
    的云云（見本院94年1 月10日審判筆錄第10頁），足見被告
    丙○○對其究竟有無親見乙○○動手行搶及乙○○是否曾將
    皮包交其持有等重要情節前後辯解顯不一致，益徵其前開所
    辯並非事實。
  (二)被告乙○○雖亦供稱：其下手搶奪前，並未跟丙○○說，她
    是事後才知道其搶了被害人之皮包云云。但查乙○○於警詢
    時初供稱：其檢視所搶得皮包內之物品時，丙○○並不知情
    ，因其是偷偷拿到廁所去翻視的，且行搶過程很流暢，很順
    手就搶到皮包，所以丙○○雖坐在後座亦未察覺云云（見偵
    字卷第10頁），於偵查中則供稱：皮包是其搶的，搶到後就
    放在前座腳踏板接著加油前進云云（見同上卷第59頁），於
    本院行準備程序時另供稱：搶到皮包後其叫丙○○幫其提皮
    包，她有幫忙拿皮包，她拿到後好像有問其為何要拿人家皮
    包，回家後就沒有再提到皮包的事了云云（見本院93年10月
    22日準備程序筆錄第4 至5 頁），嗣於本院審理時又翻稱：
    搶完皮包後，是放在腳踏墊上云云（見本院94年1 月10日審
    判筆錄第6 頁），足見乙○○對於丙○○是否知悉搶奪皮包
    及是否幫忙背負皮包等情節，前後供述反覆不一，其所稱丙○○事後始知情云云，顯為迴護丙○○之詞，尚難遽予採信
    。
  (三)被害人甲○○雖未看見何人伸手拉取其皮包，但確定其皮包
    遭搶走後，是後座女子將皮包背在肩上乙節，業據甲○○於
    偵查中證述綦詳，核與被告二人於93年10月22日本院行準備
    程序時一致供稱乙○○搶得皮包後即交由丙○○背負之情節
    相符，足見被害人呂美麗之證詞並非空言杜撰，被告二人嗣
    後辯稱乙○○搶得皮包後係置於機車腳踏板上，並未交付丙○○背負云云，不足採信，是乙○○搶得皮包後隨即將之交
    由丙○○背負之事實，堪以認定。酌此情，亦足徵被告二人
    對於上開搶奪犯行顯有犯意之聯絡，蓋被告乙○○若未與丙○○共同謀議行搶，衡情乙○○縱已發現搶奪目標，於搭載
    丙○○同行時，理應暫時放棄行搶之念頭，以保護丙○○，
    焉有於尚搭載丙○○時即動手行搶，並順勢將皮包交由丙○○背負，使其至親之妻丙○○亦成為搶奪共犯之理；而丙○○若未同意與乙○○共同行搶，其理應迅速丟棄乙○○所交
    付之來路不明皮包，焉有於接過乙○○遞交之皮包後，全然
    未加思索即順勢將皮包背負於肩上之理。再者，被告乙○○
    所騎駛之上開機車用以拴車牌之螺絲於案發前二、三天已有
    一邊掉落，車牌斜掛車上，螺絲掉落後之二、三天期間騎用
    機車均保持車牌斜掛之狀況，案發當日是搭載丙○○一陣子
    後才把車牌卸下，且是為了搶東西才將車牌卸下等情，業據
    被告乙○○於本院審理時證述明確，參酌被告二人既為夫妻
    ，關係自屬親密，被告丙○○若未同意與乙○○共同行搶，
    衡情乙○○當不致於在丙○○尚與之同行時，全然不顧丙○○之安危及可能涉及之刑事責任，未與丙○○商量即突然擅
    自決意拆下原早已斜掛一邊之車牌而進行搶奪，是丙○○辯
    稱其事前對乙○○欲行搶之事全然不知云云，顯與常情事理
    有違，自非可採。稽上各端，足認被告丙○○與乙○○對於
    前揭搶奪犯行確有犯意之聯絡及行為之分擔甚明。
三、綜上查證，被告丙○○所辯均為卸責之飾詞，而被告乙○○
    所為有利丙○○之供述，亦屬附和丙○○之迴護之詞，均不
    足採信，本件事證已經明確，被告二人之犯行均堪認定。至
    公訴人雖聲請傳喚證人甲○○，以證明甲○○親見丙○○坐
    於機車後座，並將其遭搶之皮包背於肩上等事實，惟上開待
    證事項業據證人甲○○於偵查中證述明確，本院認無再行傳
    喚之必要，應予敘明。
四、核被告乙○○、丙○○所為，均係犯刑法第325 條第1 項之
    搶奪罪，被告乙○○另犯槍砲彈藥刀械管制條例第11條第4
    項之未經許可寄藏具殺傷力之改造玩具手槍罪。被告二人間
    就上開搶奪犯行，有犯意聯絡及行為分擔，均為共同正犯。
    被告乙○○所犯上開二罪，犯意各別，構成要件不同，應分
    論併罰之。爰審酌被告乙○○前有妨害自由及違反替代役實
    施條例等犯罪前科，素行不良，被告丙○○則無犯罪前科，
    素行尚佳（見卷附臺灣高等法院被告全國前案紀錄表），兼
    衡被告二人搶奪行為對被害人所造成之損害尚非鉅大、被告
    乙○○寄藏具殺傷力之槍枝對社會治安危害非輕，及被告乙○○犯後坦承全部犯行，被告丙○○一度承認犯罪，嗣又翻
    供否認等一切情狀，各量處如主文所示之刑，被告丙○○部
    分並諭知易科罰金之折算標準，被告乙○○所處罰金部分另
    諭知易服勞役之折算標準，被告乙○○部分同時定其應執行
    之刑。扣案仿BERETTA 廠半自動手槍之改造玩具手槍1 支（
    含彈匣1 個，槍枝管制編號：0000000000號）屬違禁物，應
    依刑法第38條第1 項第1 款之規定宣告沒收。
五、蒞庭檢察官於本院審理時雖當庭以言詞追加起訴被告丙○○
    涉犯收受贓物之犯罪事實、證據及所犯法條（見本院94年1
    月10日審判筆錄第13頁），惟丙○○收受乙○○所交付之被
    害人皮包，實屬共同搶奪之結果，為不罰之後行為，檢察官
    認丙○○此部分另涉有收受贓物罪嫌，尚有未洽，此部分爰
    不另為無罪之諭知，附此敘明。
據上論斷，應依刑事訴訟法第299 條第1 項前段，槍砲彈藥刀械
管制條例第11條第4 項，刑法第11條前段、第28條、第325 條第
1 項、第41條第1 項前段、第42條第2 項、第38條第1 項第1 款
、第51條第5 款，罰金罰鍰提高標準條例第2 條，現行法規所定
貨幣單位折算新臺幣條例第2 條，判決如主文。
本案經檢察官崔秉君到庭執行職務。
中　　華　　民　　國　　94　　年　　1 　　月　　24　　日
                刑事第十一庭  審判長法官　蔡 榮 澤
                                    法官  游 士 珺
                                    法官  魏 于 傑
上正本證明與原本無異。
如不服本判決，應於判決送達後10日內向本院提出上訴狀 (應附
繕本)。
　　　　　　　　　　　　　        書記官　何 慧 娟
中　　華　　民　　國　　94　　年　　2 　　月　　3 　　日
附錄本件論罪科刑依據之法條：
刑法第325條第1項
槍砲彈藥刀械管制條例第11條第4項
